臺灣臺北地方法院刑事判決　　　　　　　　　　九十一年度易字第二０號
　　公　訴　人　臺灣臺北地方法院檢察署檢察官
　　被　　　告　乙○○
　　選任辯護人　莫家駿
右列被告因毒品危害防制條例案件，經檢察官提起公訴（九十年度毒偵字第一八０七
號），本院判決如左：
    主      文
乙○○持有第一級毒品，累犯，處有期徒刑壹年，扣案之第一級毒品海洛因壹包（淨
重零點玖公克）沒收銷燬；又施用第二級毒品，累犯，處有期徒刑玖月，扣案之第
二級毒品安非他命陸包（淨重拾肆點肆壹公克）沒收銷燬，安非他命施用器具組，玻
璃球貳個均沒收；又持有第二級毒品，累犯，處有期徒刑肆月，扣案之第二級毒品大
麻壹包（淨重零點貳公克）沒收銷燬；應執行有期徒刑貳年，扣案之第一級毒品海
洛因壹包（淨重零點玖公克）、第二級毒品安非他命陸包（淨重拾肆點肆壹公克）
、大麻壹包（淨重零點貳公克）均沒收銷燬，安非他命施用器具壹組均沒收。
    事      實
一、乙○○曾於民國八十四年間犯違反麻醉藥品管理條例案件，被判處有期徒刑六月
    確定，並於八十五年六月十四日執行完畢。其又於八十六年間因違反麻醉藥品管
    理條例案件，被判處有期徒刑六月，而於八十六年九月十五日易科罰金執行完畢
    ；嗣又於八十六年間因施用第二級毒品安非他命案件，經強制戒治期滿，由台灣
    高等法院於八十九年九月二十一日，以八十七年度上訴字第二二三二號為免刑判
    決在案。詎其猶不知悔改，復於九十年六月十五日五時二十分往前回溯九十六小
    時內之某日時，在台灣地區不詳地點施用第二級毒品安非他命，另於九十年六月
    間持有第一級毒品海洛因乙包（淨重０．三九公克）及第二級毒品大麻乙包（淨
    重０．三二公克）。嗣於翌日零時五十分許，為警持搜票在台北市○○路○段九
    十一巷十九號五樓其住處執行搜票時，查獲其所有之第一級毒品海洛因一包（淨
    重０．三九公克）及第二級毒品安非他命六包（共淨重十四．四一公克）、大麻
    一包（淨重０．三二公克）及其所有用以他用安非他命之施用器具一組、玻璃球
    二個。
二、案經台北市政府警察局士林分局移送臺灣臺北地方法院檢察署檢察官偵查起訴。
    理      由
一、本件訊據被告乙○○矢口否認右揭施用第二級毒品安非他命及持有第一毒品海洛
    因、第二級毒品大麻之犯行，辯稱：我戒治完畢後就沒有再碰毒品了，扣案毒品
    是丙○○的，甲○○將之放在我房間的置物櫃，我不知道，直到警察來搜索搜到
    後我才知道云云。惟查，被告於查獲後，經警採尿送請檢驗結果，呈安非他命及
    甲基安非他命陽性反應，有台北市療養院煙毒尿液檢驗報告書、法務部調查局檢
    驗通知書（陸(一)字第九００五一八一二號）附卷可稽，而被告於偵查中亦場承
    「丙○○是我朋友介紹的，我知道他不是正派的人，平日就有用毒品，而且是我
    替他交保的，我怕我父母知道他有帶不好的東西，所以他來還我代為交保的錢，
    我在門口收了就叫他走，當天（指六月十四日）他帶了大包、小包的行李來我家
    ，說他離家出走，又說他袋子不好，我就進房間拿了二個袋子給他換，然後叫甲○○在裡看著他，再去煮飯」。同案被告甲○○（另案偵辦）雖於偵查中亦證稱
    ：「乙○○曾替丙○○交保二萬元，案發前一天他說要來還錢，結２果帶了大包
    、小包的東西來說要寄放一、二小時，他來時乙○○在煮飯：：：丙○○在乙○○房間時有把整組吸食器拿出來用，而且整理好另一包毒品，叫我收起來，所以
    我把它放櫃子裡，我知道是毒品才收起來的，我當時有問他如果警察來了怎麼辦
    ，但他還是硬要放在這裡」，是以縱如被告及甲○○於偵查中所述，丙○○到被
    告住處時，被告尚引之到其房間，且拿袋子他換，復自承知道丙○○有用毒品，
    因怕其父母知道他有帶不好的東西，所以平日不讓他進家門，則其辯稱就本件寄
    放毒品之事完全不知情云云，顯屬飾卸之詞，已無足採，且本院審理中隔離訊問
    被告及甲○○二人，二人對丙○○當日來被告家中之情形，所供彼此矛盾之處甚
    多，諸如丙○○在被告房中時，都是我在房內陪，他因為總不能我個二個人都不
    在留丙○○一個人在房內，丙○○要走時告訴我要寄放行李，我忘記告訴被告
    ，被告是吃飽飯後才進房間和丙○○打招呼，被告做完飯後，有喊我去吃飯，我
    馬上去吃飯，被告知道我去吃飯，被告沒有邀丙○○共同用餐，被告進房間與丙○○見面，丙○○要袋子，被告叫我去拿，我到飯廳外面找，沒找到，後來被告
    給他袋子，不到五分鐘丙○○就走了，共在被告家中一小時，之前我與丙○○見
    過四、五次面，丙○○曾到過被告房間三次，前二次被告都在場云云；被告則供
    稱我與丙○○在為他交保之前只見過一次面，後來連本案這次共見過約四、五次
    面，之前只到我房內一次，其餘都是約在我家樓下大門，沒有讓他進來，這次因
    為他要還錢，而我當時在炒菜，所以請甲○○帶他在我房內等著，因為不能讓他
    一個人在房間待著，因為我和我媽都不喜歡他，我菜炒到一半，進房見丙○○，
    他還我二千元，並向我要袋子東西，我在房內找到一個小的，因為不夠，大又到
    房外冰箱附近找到一個大袋子，我沒叫甲○○去找袋子，我房內東西她不會去動
    ，我沒叫丙○○吃飯，我快吃完飯時看到丙○○與甲○○出房門，然後由姜蕙收
    拾碗筷，甲○○有沒有吃飯我不知道），應該有吃，我沒有讓丙○○單獨在我房
    內，除非甲○○自己離開，丙○○沒說東西要寄放在我這裏，他在我房間待不到
    一小時云云，如丙○○只是要來還錢，何須讓丙○○到被告房內等約一小時，且
    被告與甲○○對丙○○要袋子，何人去找袋子，在何處找，甲○○當晚有否吃晚
    飯，被告是否知情，被告是否交待甲○○陪丙○○，及被告與甲○○均說不能讓
    丙○○一人單獨留在被告房，內惟依其二人所供，竟有多次讓丙○○單獨留在被
    告房內，二人所供顯有不實，而不能採信。尤以丙○○到庭結證稱：我是有拿錢
    去還被告，二萬元一次還清，但我在門外，沒進口被告家，更沒有拿毒品給她，
    更與被告與甲○○所供不符，本院認為丙○○如僅是前來還錢，被告亦可請姜淑
    幫忙處理，且被告既然討厭丙○○，實無請丙○○到被告房內等候長約一小時之
    必要，是以丙○○之證詞合於情理，可以採信，被告所無顯係卸責之詞不足採信
    ，至於被告之辯護人為被告辯稱：丙○○在本件案發以後，以毒品在被告家中不
    見為由，請求被告賠償，除甲○○知情外，並有證人劉立輝也在場而知情云云，
    惟查辯護人所辯顯與被告所辯當時房內僅甲○○與丙○○二人在場，劉立輝顯未
    在場，是辯護人請求傳訊劉立輝，顯無必要。被告所辯無非卸責之詞不足採信，
    又被告前因施用毒品案件，已經強制戒治期滿，由台灣高等法院於八十九年九月
    二十一日，以八十七年度上訴字第二二三二號為免刑判決確定在案，亦該有判決
    書影本及刑案資料查註紀錄表在卷足憑，復有第二級毒品安非他命六包（淨重十
    四四．三公克，驗後殘餘十四．一公克）、施用器具乙組、玻璃球二個、電子秤
    乙台、第一級毒品海洛因乙包（淨重０．三九公克）及第二級毒品大麻乙包（淨
    重０．三二公克）扣案可資佐證；又扣案之物確係第一級毒品海洛因及第二級毒
    品安非他命、大麻等，有法務部調查局鑑定通知書四件（九十年八月十四日北市
    鑑毒字第二九二號、九十年十月五日陸(一)字第九００五一四０二號、電腦條碼
    編號000000000號）及台北市政府警察局鑑驗通知書存卷可考，被告五
    年內再犯毒品危害防制條例第十條施用毒品及第十一條持有毒品之罪事證明確，
    堪以認定。核被告所為，係犯毒品危害防制條例第十條第二項、第十一條第一項
    、第二項之罪，其分別施用第二級毒品及持有第一、二級毒品之行為，犯意各別
    ，罪質各異，行為互殊，犯罪構成要件不同，應分論併處。又被告曾受有期徒刑
    之執行完畢，有台灣高等法院被告全國前案紀錄表在卷可稽，其五年以內再犯本
    件之罪，為累犯，請依法加重其刑。至被告施用第二級毒品安非他命前後持有安
    非他命之低度行為為施用之高度行為所吸收，不另論罪。爰審酌被告犯罪後，百
    般飾詞卸責，不知坦白認罪，態度欠佳，且被告一再施用毒品，歷經勒戒、強制
    戒治猶未戒絕，持有之毒品多樣，所犯情節非輕，量情不宜從寬等情，並參酌被
    告其餘犯罪之動機、目的、手段、品行、智識程度、所生危害及犯罪後之態度等
    一切情狀，分別量處如主文所示之刑，並定應執行  刑，以資懲儆。
三、扣案之第一級毒品之海洛因一包（淨重０．三九公克）、第二級毒品大麻一包（
    淨重０．三二公克）、安非他命六包驗後（共淨重十四．四一公克）均依毒品危
    害防制條例第十八條第一前段沒收銷燬。另扣之安非他命吸食器及理玻璃球係用
    以施用安非他命之用，且在被告家中查獲，應係被告所有，亦依法宣告沒收。另
    電子稱一個非施用安非他命所用，不予宣告沒收，併此敘明。
據上論斷，應依刑事訴訟法第二百九十九條第一項前段、毒品危害防制條例第十條第
二項、第十一條第一、二項、第十八條第一項前段、刑法第十一條前段、第四十七條
、第五十一條第五款、第三十八條第一項第二款，判決如主文。
本案經檢察官侯少卿到庭執行職務
中    華    民    國      九十一    年      一        月    二十五      日
                                      臺灣臺北地方法院刑事第五庭
                                          法  官  劉  亭  柏
右正本證明與原本無異
如不服本判決應於送達後十日內向本院提出上訴狀
                                          書記官  羅  欣  宜
中    華    民    國      九十一    年       三       月       五       日
附錄本案論罪科刑法條全文：
毒品危害防制條例第十條
施用第一級毒品者，處六月以上五年以下有期徒刑。
施用第二級毒品者，處三年以下有期徒刑。
毒品危害防制條例第十一條：
持有第一級毒品者，處三年以下有期徒刑、拘役或新臺幣五萬元以下罰金。
持有第二級毒品者，處二年以下有期徒刑、拘役或新臺幣三萬元以下罰金。
持有專供製造或施用毒品之器具者，處一年以下有期徒刑、拘役或新臺幣一萬元以
  下罰金。
